【裁判字號】    95,交抗,969
【裁判日期】    951225
【裁判案由】    違反道路交通管理處罰條例
【裁判全文】
臺灣高等法院交通事件裁定             95年度交抗字第969號
抗  告  人
即受處分人  甲○○
上列抗告人因違反道路交通管理處罰條例案件，不服臺灣臺北地
方法院，中華民國95年11月10日所為裁定（95年度交聲更字第45
號），提起抗告，本院裁定如下：
    主  文
抗告駁回。
    理  由
一、原處分意旨略以：抗告人即受處分人甲○○於九十五年六月
    三日上午十一時四十五分許，駕駛車牌號碼ＤＱ—二九六七
    號自用小客車於臺北市○○○路、潮州街之禁止左轉路段違
    規左轉迴車，經臺北市政府警察局中正第二分局交通分隊警
    員林延璋認有違反道路交通管理處罰條例第四十九條第三款
    之違規行為，當場攔停掣單舉發，經受處分人於應到案日期
    前向原處分機關提出申訴，經原處分機關依現行道路交通管
    理處罰條例第四十九條第三款、第六十三條第一項第一款之
    規定，裁處罰鍰新臺幣（下同）九百元，並記違規點數一點
    等語。
二、原裁定意旨略以：
  (一)本件受處分人甲○○確有於上開時、地駕駛車牌號碼ＤＱ—
    二九六七號自用小客車，行經上開禁止左轉之交岔路口迴車
    之違規行為，業據受處分人自陳在卷，有交通違規案件陳述
    書及聲明異議狀各一份附卷可稽，並有臺北市政府警察局北
    市警交大字第ＡＥＢ八一九九六九號舉發違反道路交通管理
    事件通知單、臺北市政府警察局中正第二分局九十五年六月
    二十八日北市警中正二分交字第○九五三一四九二八○○號
    函各一份在卷足憑。上開交岔路口處既明確設有禁止左轉標
    誌，為維護行車流暢及全體用路人之權益，受處分人亦應確
    實遵守，不得因所行駛之路段，無可供其迴車之處，即可任
    意違反交通標誌之規定，隨意在禁止左轉迴車。是以，受處
    分人辯稱係因沿路均無任何迴轉道可供迴車，迫於無奈始在
    上開禁止左轉之交岔路口迴車，自不應予以苛責云云，要屬
    無據。
  (二)準此，受處分人確有於上開時、地駕駛上開自用小客車在禁
    止左轉路段迴車之違規行為，洵堪認定。原處分機關依修正
    後道路交通管理處罰第四十九條第三款、第六十三條第一項
    第一款、違反道路交通管理事件統一裁罰基準及處理細則第
    四十四條第一項、違反道路交通管理事件統一裁罰基準表之
    規定，裁處異議人罰鍰九百元，並依修正後同條例第六十三
    條第一項第一款規定，併記違規點數一點，於法並無不合，
    受處分人之異議，為無理由，予以駁回。
三、經查：道路交通管理處罰條例本質上係屬行政罰而非刑罰，
    是以原處分機關所為科處罰鍰之行政裁量處分，果有法律上
    之依據，並未逾越法律規定之裁量範圍；且該裁量與「比例
    原則」、「平等原則」、「禁止不當聯結原則」、「禁止恣
    意原則」等行政行為應遵守之法律及一般法律原則並無違背
    ，復查無濫用權力、違背立法者授權裁量意旨之裁量瑕疵者
    ，即與裁量違法無涉。準此，原審審酌全卷證後，裁定據以
    維持原處分機關之裁處，尚難指為違法或不當。是以本件原
    審駁回受處分人之異議，維持原處分機關科處受處分人罰鍰
    九百元及記違規點數一點之處分，經核於法尚無不合，抗告
    人以原審維持原處分所科罰鍰過重為由提起抗告，為無理由
    ，應予駁回。
據上論結，應依道路交通案件處理辦法第二十六條，刑事訴訟法
第四百十二條，裁定如主文。
中    華    民    國    95    年    12    月    25    日
                  交通法庭審判長法  官   溫耀源
                                法  官   邱同印
                                法  官   段景榕
以上正本證明與原本無異。
不得再抗告。
                                書記官   陳靜姿
中    華    民    國    95    年    12    月    29    日


司法院資訊處製作；財團法人民間司法改革基金會備份。
